臺灣澎湖地方法院民事裁定　　　　　　　 99年度保險字第2號
原　　　告　顏秋英
被　　　告　新光產物保險公司
法定代理人　吳昕絃
訴訟代理人　高嘉鴻
上列當事人間請求給付保險金事件，聲請人聲請更正及補充判決
（本院收狀日期：民國100年6月21日、6月24日、7月6日），本
院裁定如下：
    主  文
聲請駁回。
    理  由
一、聲請意旨略以：本院99年度保險字第2號民事判決，有下列
    應予更正或補充之處，為此聲請更正及補充判決等語：
（一）被告應給付原告之保險金，不應以訴外人即車禍肇事者陳
      淑芬之賠償金扣抵，且扣抵方式不應適用民法第323條之
      規定。
（二）原告請求之保險金，依據兩造契約之約定，應以複利計算
      遲延利息。
（三）被告於言詞辯論期日多次未到，應屬不爭執原告之主張，
      故法院即應判決被告應給付735,161元。
（四）法院未舉證證明原告受傷時承受之撞擊力道，又無視車禍
      照片與常理，違背人權及法令，且因澎湖之區域特性而有
      不公正之裁判。
（五）法院就原告受有「腰椎椎間盤突出合併神經損傷；終身只
      能從事輕便工作」、「軀幹部位；輕度肢障部位；終身無
      須鑑定；脊柱顯著存運動障害」、「下肢機能障害：輕度
      肢障，四肢無力，合併神經損傷，終身無須鑑定」等殘廢
      事項，未記載於判決理由，應補充判決。
（六）法院100年2月11日裁定認為原告並非被保險人，違背強制
      汽車責任保險法第2條之規定。
（七）原告因訴訟支付之影印費用，依據保險法第93條規定，可
      要求被告負擔，但法院並未如此判決，原告不服判決內容
      ，法院應予補充。
（八）原告依據保險法第78條、第79條，可得要求損失估計遲延
      責任，法院未記載於判決理由，亦應補充。
（九）原告購買護具之費用，法院並未計入，判決有所遺漏，應
      補充判決。
（十）原告在六間醫療院所就診所生各項費用，應屬被告可得請
      求之金額，但法院判決有所遺漏或錯誤，應更正或補充判
      決。
（十一）依據保險法第90條以下之規定，有關訴訟上及訴訟外之
        必要費用，均應由被告負擔，但法院卻判決原告負擔十
        分之九之裁判費，判決違背法令。
二、按判決如有誤算、誤寫或其他類此顯然錯誤者，法院得依聲
    請或依職權以裁定更正，民事訴訟法第232條第1項定有明文
    ，而所謂判決有顯然錯誤者，乃指判決中所表示者與法院本
    來之意思顯然不符者而言，最高法院18年聲字第307號著有
    判例；又按訴訟標的之一部或訴訟費用裁判有脫漏者，法院
    應依聲請或依職權以判決補充之，民事訴訟法第233條第1項
    亦有明文，但聲請補充判決，應以訴訟標的之一部或訴訟費
    用之裁判有脫漏者為限，不包括為裁判所持之理由在內，最
    高法院64年台聲字第65號亦有判例。準此，原告聲請更正及
    補充判決時，應敘明判決有誤算、誤寫或類此之顯然錯誤存
    在，且應指出判決對訴訟標的或訴訟費用之裁判脫落之所在
    ，法院始能依聲請更正或補充判決。然而，原告聲請意旨所
    述各節，均為對判決理由不服之敘述，並未具體明確指出判
    決內容顯然錯誤或訴訟標的有所脫漏之情形，故原告聲請更
    正及補充判決，尚無理由，應予駁回。
中    華    民    國   100    年    7     月    8     日
                        民事庭  法  官  陳介安
以上正本係照原本作成。
如對本裁定抗告須於裁定送達後10日內向本院提出抗告狀（須附
繕本），並應繳納抗告費新臺幣1,000 元。
中    華    民    國   100    年    7     月    8     日
                                書記官  林長義